【裁判字號】    96,訴,1690
【裁判日期】    970311
【裁判案由】    侵權行為損害賠償
【裁判全文】
臺灣板橋地方法院民事判決              96年度訴字第1690號
原      告  丙○○
訴訟代理人  黃文祥律師
複代 理 人  商桓朧律師
被      告  甲○○
            乙○○
上列當事人間請求侵權行為損害賠償事件，於中華民國97年2 月
26日言詞辯論終結，本院判決如下：
    主          文
被告應連帶賠償原告新臺幣陸拾捌萬貳仟捌佰元及自中華民國九
十五年九月八日起至清償日止按週年利率百分之五計算之利息。
訴訟費用由被告連帶負擔。
    事 實 及 理 由
壹、程序方面：被告經合法通知，均未於言詞辯論期日到場，核
    無民事訴訟法第386 條各款所列情形，爰依原告之聲請，由
    其一造辯論而為判決。又被告雖均未住居於本院訴訟管轄區
    域內，惟本件係因被告甲○○、乙○○等二人因犯公共危險
    罪，經檢察官提起公訴，而於本院刑事庭審理中，原告提起
    刑事附帶民事訴訟，經本院刑事庭裁定移送本院民事庭，則
    本院就本件涉訟之訴訟標的法律關係自有第一審管轄權，併
    此敘明。
貳、當事人之主張：
一、原告方面：
    聲明：被告應連帶給付原告新臺幣（下同）732,800 元，及
    自起訴狀繕本送達翌日起至清償日止，按年息百分之五計算
    之利息。
    其陳述及所提出之證據如下：
(一)被告等係同居男女朋友，於民國94年5 月27日由被告甲○○
    出名向原告承租原告所有坐落臺北縣蘆洲市○○街38巷57弄
    7 號3 樓房屋共同居住，不意於95年2 月22日下午2 時許，
    被告等發生口角細故，竟共同購買木炭至前揭房屋住處，放
    置火爐內點燃火苗企圖自殺，終至延燒防內其他物品，引發
    火災燒毀前揭房屋，此部分不法侵權事實，業經臺灣板橋地
    方法院95年度簡字第3358號判決可稽，本件被告等既不法毀
    損原告所有之房屋，原告自得依法請求被告等賠償其所有前
    揭房屋遭燒毀之損害。
(二)原告所受損害賠償之數額及事證：
  １、被告等放火不法燒毀前揭房屋，共計造成前揭房屋內部裝
      潢、樓梯管道間及相關管線之毀損，原告為修復前揭房屋
      ，共支出修復費用696,800 元，有修復費用支出單據及估
      價單可證。
  ２、原告出租前揭房屋予被告等，其租賃期間至95年5 月31日
      止，有租賃契約可證，被告等於95年2 月22日將前揭房屋
      燒毀後，即拒不支付租金，且因前揭房屋已遭燒毀，於修
      復前原告亦無法再將該房屋出租他人，嗣經原告出資修復
      前揭房屋後，直至95年6 月13日原告始再將前揭房屋出租
      予訴外人陳金秋，總計原告受有2 、3 、4 月份共36,000
      元之租金損害。
  ３、綜上，原告共計受有732,800元之損害。
(三)為此依據侵權行為損害賠償之法律關係提起本件訴訟。並提
    出臺灣板橋地方法院95年度簡字第3358號刑事判決、國內跨
    行電匯申請書、請款單、入戶電匯申請單、免用統一發票收
    據、國泰防水修漏工程合約、房屋租賃契約書等影本為證據
    。
二、被告方面：被告經合法通知，均未於言詞辯論期日到場，亦
    未提出準備書狀作何聲明或陳述。
參、得心證之理由：
一、原告主張之前揭事實，業據提出與其陳述相符之臺灣板橋地
    方法院95年度簡字第3358號刑事判決、國內跨行電匯申請書
    、請款單、入戶電匯申請單、免用統一發票收據、國泰防水
    修漏工程合約、房屋租賃契約書等影本為證據，被告等雖未
    於本事件移送本院民事庭後到庭為言詞辯論，且亦未提出準
    備書狀，為惟被告等於刑事程序中，並不否認其造成火災使
    原告所有之房屋燒毀之事實，且被告等二人所涉刑事責任部
    分，經檢察官聲請簡易處刑，並經本院刑事庭以簡易判決處
    刑，又經本院刑事庭判決駁回檢察官之上訴而判決確定，此
    有本院95年6 月19日95年度簡字第3358號刑事判決、本院96
    年6 月21日95年度簡上字第592 號刑事判決各一件在卷可參
    ，而依據前揭確定之刑事判決所認定之事實為：「被告甲○
    ○與游建國係同居男女朋友，向告訴人丙○○承租位於臺北
    縣蘆洲市○○街三十八巷五十七弄七號（全球大富貴社區）
    之三樓房屋居住，於民國九十五年二月二十二日下午二時許
    ，渠等因積欠卡債等因素，而發生口角細故，渠等萌生自殺
    意圖，渠等先共同購買木炭準備以燒炭方式自殺，渠等於同
    日下午三時許，返回上址後，在主臥房內，由被告甲○○將
    購得之木炭放置在火爐內，點燃火苗企圖自殺，稍後渠等心
    生悔意，遂由被告游建國持礦泉水欲澆息火爐內之火苗，渠
    等明知上址係集合式住宅，為現供人使用之住宅，本應注意
    在房間內燃燒木炭而僅以少量之水澆息，若不慎其產生之煙
    氣帶有火苗可能引燃屋內其他物品，使該房屋燒毀，渠等竟
    疏未注意，隨即躺臥在該房內床鋪休息，然該木炭火苗業已
    沿著房內易燃之梳妝臺、床鋪等物品延燒房屋，致該房間嚴
    重燒毀，渠等發現火勢時，已來不及撲滅，旋即逃離現場，
    被告甲○○立即請鄰人報警處理，而被告游建國駕車駛離不
    知去向，迨消防人員趕到現場撲滅火勢，該址之主臥房業已
    燒毀，並致該址大樓樓梯間及公共設施損壞。案經丙○○、
    羅曼珊訴由臺北縣警察局蘆洲分局報請臺灣板橋地方法院檢
    察署檢察官偵查聲請簡易判決處刑。」，則原告此部分主張
    自堪信為真實。
二、按當事人主張有利於己之事實者，就其事實有舉證之責任，
    但法律別有規定或依其情形顯失公平者，不在此限，民事訴
    訟法第277 條定有明文；又按「因故意或過失，不法侵害他
    人之權利者，負損害賠償責任。故意以背於善良風俗之方法
    ，加損害於他人者亦同。」、「數人共同不法侵害他人之權
    利者，連帶負損害賠償責任。不能知其中孰為加害人者亦同
    。」，民法第184 條第1 項、第185 條第1 項分別定有明文
    ，則原告主張被告應連帶賠償其因前揭火災所致之損害一節
    ，自屬可採。本件原告又主張其受有修復費用共計696,800
    元及因房屋不能出租之損失36,000元等節，則為被告於刑事
    程序中否認，並抗辯稱租金有照給，房屋修復費用最多約25
    萬元等語（見本院95年度簡上字第592 號刑事第二審卷宗所
    附95年9 月7日 準備程序筆錄）；經查，依據原告所提出之
    支出修復費用之單據及匯款單等影本所載之金額，其總金額
    為646,800 元，原告請求被告就此部分應賠償其696,800 元
    部分，僅於其有提出單據證明其真正部分即646,800 元範圍
    內方屬有理由，其超過此數額部分原告既未提出證據以證明
    該有利於己之事實為真實，則原告該部分主張自屬無可採取
    ；再查，原告另請求被告應賠償其因房屋遭火災燒毀致不能
    出租之損失部分，被告固抗辯其於前揭火災發生後仍繼續支
    付租金，惟並未提出證據證明其已經清償租金之有利於己之
    事實，則原告請求被告應賠償其95年2 至4 月共3 個月之租
    金合計36,000元部分亦應認為有理由。
三、綜上所述，原告主張依侵權行為損害賠償之法律關係，訴請
    被告等二人應連帶賠償其損害於682,800 元及自起訴狀繕本
    送達翌日即95年9 月8 日（本件應送達於被告之刑事附帶民
    事起訴狀繕本之送達，係於95年9 月7 日於本院刑事庭審理
    時當庭交由被告簽收而為送達）起至清償日止按週年利率百
    分之五計算之利息之範圍內為有理由，應予准許；至於原告
    之請求超過該數額部分則為無理由，應予駁回。
肆、本件事證已臻明確，兩造其餘主張及攻擊防禦方法與證據，
    經本院斟酌後，與本件判決結果已不生影響，故不一一論列
    ，附此敘明。
伍、結論：本件原告之訴為一部有理由，一部無理由，並依民事
    訴訟法第385條第1項前段、第78條、第79條、第85條第2項
    ，判決如主文。
中    華    民    國    97    年    3     月    11    日
            民事第一庭  法  官  許  瑞  東
以上正本證明與原本無異
如對本判決上訴，須於判決送達後20日內向本院提出上訴狀
中    華    民    國    97    年    3     月    11    日
                        書記官  賴  玉  芬


司法院資訊處製作；財團法人民間司法改革基金會備份。
